臺灣高雄地方法院刑事判決　　　　　100年度審交易字第831號
公　訴　人　臺灣高雄地方法院檢察署檢察官
被　　　告　蔡佩霖
上列被告因過失致死案件，經檢察官提起公訴（100 年度偵字第
11260 號），被告於準備程序中就被訴事實為有罪之陳述，經本
院告知簡式審判程序之旨，並聽取被告與公訴人之意見後，本院
裁定進行簡式審判程序，判決如下：
    主  文
蔡佩霖犯過失致人於死罪，處有期徒刑捌月。
    事實及理由
一、犯罪事實：
    蔡佩霖未領有汽車駕駛執照，且未具備妥適駕駛汽車之技術
    ，仍於民國100 年4 月4 日晚間10時40分許，駕駛車牌號碼
    5602-XN 號自用小客車，搭載友人陳志龍自高雄市岡山空軍
    醫院對面之興寬大樓出發，沿高雄市○○區○○路由南往北
    方向行駛，於同日晚間11時10分許，行經該路段與阿公店路
    三段之交岔路口時，理應注意行車速度應依速限標誌或標線
    之規定；且汽車行駛至交岔路口，其行進應遵守燈光號誌。
    而依當時夜間有照明、天氣晴朗、路面乾燥且無缺陷及障礙
    物、視距良好，並無不能注意之情事，詎蔡佩霖未遵守該路
    段速限時速50公里之限制，貿然以時速60至70公里之速度，
    闖越紅燈號誌進入前開路口內，適有陳忠福騎乘車牌號碼OO
    H-312 號普通重型機車，沿高雄市岡山區○○○路○段，由
    東往西方向行駛，依循綠燈號誌甫進入前開路口，機車車頭
    及左側車身即遭蔡佩霖所駕駛前開汽車之右前車頭撞擊，致
    陳忠福人車倒地後，受有頭部外傷、顱內出血之傷害，經送
    往國軍岡山醫院，仍於到院前死亡。蔡佩霖則於車禍發生後
    ，在有偵查權限之警察機關尚未發覺犯罪前，留在現場並主
    動向據報前來處理，有偵辦犯罪職務之警員坦承肇事，並自
    願接受裁判。
二、證據名稱：
    上開犯罪事實，有下列證據可資證明：
  (一)告訴人康阿蘭於警詢及偵查中之指訴。
  (二)證人陳志龍、陳俊維、蔡瑞洲於警詢及偵查中之證述。
  (三)道路交通事故現場圖、道路交通事故調查報告表(一)、(二)各1
    份、照片50張、公路監理機構網路查詢結果1 份、高雄縣政
    府警察局道路交通事故肇事人自首情形紀錄表1 份。
  (四)台灣高雄地方法院檢察署相驗屍體證明書、檢驗報告書、勘
    （相）驗筆錄各1 份、相驗照片15張。
  (五)檢察官履勘筆錄、採證照片24張、高雄市政府警察局岡山分
    局刑案現場勘察報告（附照片36張）、高雄市政府警察局10
    0 年7 月15日高市警鑑字第1000059693號鑑定書1 份。
  (六)被告之自白。
三、應適用之法條：
    核被告蔡佩霖所為，係犯刑法第276 條第1 項過失致死罪。
    按汽車駕駛人，無駕駛執照駕車，因而致人受傷或死亡，依
    法應負刑事責任者，加重其刑至二分之一，道路交通管理處
    罰條例第86條第1 項定有明文。被告未領有小型車普通駕駛
    執照，其無照駕駛車輛肇事致人死亡，而犯上開罪名，應依
    道路交通管理處罰條例第86條第1 項規定，加重其刑。再被
    告於肇事後仍停留於案發現場，並於有偵查犯罪權限之機關
    及公務員發覺其犯罪前，主動向到場處理之員警自承係其駕
    車發生車禍，進而接受裁判等情，有上開高雄縣政府警察局
    交通事故肇事人自首情形紀錄表1 份在卷可佐，當認被告合
    於自首要件，爰依刑法第62條前段規定減輕其刑，並與上開
    加重事由，依法先加後減之。
四、科刑：
    爰審酌被告未考領小型車普通駕駛執照，即駕駛自用小客車
    超速闖越紅燈行駛，肇致本件車禍發生，違規情節重大，並
    造成被害人陳忠福死亡，及被害人家屬喪親之至痛，且被告
    迄今仍未能與告訴人達成和解，誠屬不該；惟念及被告於本
    院審理中業已坦承犯行，尚有悔意，且無犯罪科刑紀錄，有
    其臺灣高等法院被告前案紀錄表在卷可考，素行尚佳，並佐
    以民事上請求權與刑事之刑罰權係屬2 事，不應僅以被告所
    負擔之民事責任尚未履行，即遽認被告犯後態度不佳，仍應
    綜合相關情節加以判斷，本件被告曾多次與被害人家屬洽談
    和解，終因雙方金額差距過大而無法達成，業據告訴人康阿
    蘭及被告分別陳明在卷，有本院100 年9 月22日準備程序筆
    錄、調解不成立證明書及刑事附帶民事訴訟起訴狀在卷可稽
    ，堪認被告與告訴人、被害人家屬間未達成和解乙節，尚難
    全然苛責於被告，並斟酌告訴人業經領取強制責任保險之保
    險金，已獲得部分之補償等情，亦有告訴人於偵訊中之陳述
    可參，及綜合考量被告違規駕駛為本件車禍唯一肇事原因，
    及其係高職畢業、無業、家境貧寒（見被告警詢筆錄教育程
    度欄、職業欄及家庭經濟狀況欄之記載）等一切情狀，量處
    如主文所示之刑，以資懲儆。
據上論斷，應依刑事訴訟法第273  條之1 第1 項、第284 條之1
、第299 條第1 項前段，刑法第276 條第1 項、第62條前段，道
路交通管理處罰條例第86條第1項，刑法施行法第1條之1，判決
如主文。
本案經檢察官陳俊宏到庭執行職務。
中    華    民    國   100    年    10    月    6     日
                  刑事第十庭  法  官    蔣志宗
以上正本證明與原本無異。
如不服本判決應於收受判決後10日內向本院提出上訴書狀，並應
敘述具體理由。其未敘述上訴理由者，應於上訴期間屆滿後20日
內向本院補提理由書(均須按他造當事人之人數附繕本)「切勿逕
送上級法院」。
中    華    民    國   100    年    10    月    6     日
                              書記官    張琇晴
附錄本案論罪科刑法條：
中華民國刑法第276條第1項
因過失致人於死者，處 2 年以下有期徒刑、拘役或 2 千元以下
罰金。